【裁判字號】    97,裁,5379
【裁判日期】    971218
【裁判案由】    公平交易法
【裁判全文】
最  高  行  政  法  院  裁  定
                                      97年度裁字第5379號
上  訴  人  新安東京海上產物保險股份有限公司
代  表  人  甲○○
訴訟代理人  呂榮海  律師
被 上訴 人  行政院公平交易委員會
代  表  人  湯金全
上列當事人間公平交易法事件，上訴人對於中華民國97年9月11
日臺北高等行政法院97年度訴字第161號判決，提起上訴，本院
裁定如下：
    主  文
上訴駁回。
上訴審訴訟費用由上訴人負擔。
    理  由
一、按對於高等行政法院判決之上訴，非以其違背法令為理由，
    不得為之，行政訴訟法第242條定有明文。依同法第243條第
    1項規定，判決不適用法規或適用不當者，為違背法令；而
    判決有同條第2項所列各款情形之一者，為當然違背法令。
    是當事人對於高等行政法院判決上訴，如依行政訴訟法第24
    3條第1項規定，以高等行政法院判決有不適用法規或適用不
    當為理由時，其上訴狀或理由書應有具體之指摘，並揭示該
    法規之條項或其內容；若係成文法以外之法則，應揭示該法
    則之旨趣；倘為司法院解釋或本院之判例，則應揭示該判解
    之字號或其內容。如以行政訴訟法第243條第2項所列各款情
    形為理由時，其上訴狀或理由書，應揭示合於該條項各款之
    事實。上訴狀或理由書如未依此項方法表明者，即難認為已
    對高等行政法院判決之違背法令有具體之指摘，其上訴自難
    認為合法。
二、本件上訴人對於高等行政法院判決上訴，主張：本件系爭契
    約並未達公平交易法第24條所稱「顯失公平」之程度，又原
    判決所採之見解牴觸民法第247條之1規定；且本件原判決、
    原處分適用之系爭「金融業規範」性質上屬行政指導，原判
    決竟依此行政指導對上訴人為不利之判決，顯屬違法；另原
    判決及原處分命上訴人將系爭契約取消，並對上訴人裁處罰
    鍰，亦與信賴保護原則、比例原則相悖等語，雖以該判決違
    背法令為由，惟核其上訴理由，係就原審取捨證據、認定事
    實之職權行使，指摘其為不當，或係於原審未主張之法律見
    解而與判決結果不生影響，或係以其一己對法律規定之誤解
    ，任意指摘原審駁斥其主張之理由為不當，而未具體表明原
    判決所適用之法規確有如何違背法令之處，或有如何違背司
    法院解釋及本院判例，及有如何合於行政訴訟法第243條第2
    項所列各款之情形，難認為已對原判決之違背法令有具體之
    指摘。依首揭說明，其上訴自不合法，應予駁回。
三、據上論結，本件上訴為不合法，依行政訴訟法第249條第1項
    前段、第104條、民事訴訟法第95條、第78條，裁定如主文
    。
中    華    民    國    97    年    12    月    18    日
                    最高行政法院第二庭
                        審判長法官  高  啟  燦
                              法官  鄭  忠  仁
                              法官  黃  本  仁
                              法官  黃  合  文
                              法官  廖  宏  明
以  上  正  本  證  明  與  原  本  無  異
中    華    民    國    97    年    12    月    18    日
                              書記官  彭  秀  玲


司法院資訊處製作；財團法人民間司法改革基金會備份。
